# 投资性房地产房地分离时的公允价值

提问人：DavidDe 时间：2023-05-19 15:09:31
想请教陈版主一个问题：
政府平台公司以国有土地出让方式购买了土地，并在上面建设了游乐场等相关建筑，如城堡、中国古代特色的建筑等，这些建筑物都是独一无二的，与平常常见的楼房不一样。政府平台企业持有这些公园资产并出租给公园运营公司，双方是合作共赢的关系，政府平台公司将这些土地和建筑物都计入投资性房地产科目并按照成本模式计量。政府平台公司现在想将这些土地和建筑物都转换为以公允价值计量的投资性房地产，评估公司出的评估报告将土地和建筑物分开评估，土地有增值，但是建筑物由于其独一无二无通用性、不可比的原因没有评估增值，请问在这种情况下能否将土地和建筑物都转换为以公允价值计量的投资性房地产？建筑物按照成本作为其公允价值且一直保持不变是否不满足投资性房地产的确认条件之一“公允价值能够持续可靠计量”？

回答人：chenyiwei
这类资产的变现能力很弱，虽然名义上可以出售，但事实上很难做到，因此建议谨慎考虑能否确认为投资性房地产。即使能够确认为投资性房地产，对其能否适用公允价值计量模式也要从严把握，仅可采用租金折现法确定其公允价值。采用重置成本法是不可接受的。
主帖中说明“估公司出的评估报告将土地和建筑物分开评估，土地有增值，但是建筑物由于其独一无二无通用性、不可比的原因没有评估增值”，这表明很可能是采用资产基础法（重置成本法）进行的评估。这种评估结果极可能导致公允价值的虚增。请谨慎评估与此相关的执业风险。